Inventaris van het Archief van de Burgerlijke Stand: doop-, trouw- en begraafboeken van Amsterdam (retroacta van de Burgerlijke Stand)
Stadsarchief Amsterdam
Archief van de Burgerlijke Stand: doop-, trouw- en begraafboeken van Amsterdam (retroacta van de Burgerlijke Stand)
1553 - 1811
5001
Stadsarchief Amsterdam
Gemeente Amsterdam; Afdeling Burgerlijke stand
INLEIDING OP DE COLLECTIE DOOP-, TROUW- EN BEGRAAFBOEKEN TE AMSTERDAM (1) VOORGESCHIEDENIS Tijdens het _Concilie van Trente_, dat in 1563 sloot, werden voorschriften uitgevaardigd voor het bijhouden van doop- en huwelijksregisters. Om clandestiene huwelijken tegen te gaan bepaalde het Concilie dat een huwelijk slechts geldig was, wanneer het door de eigen pastoor of priester werd ingezegend, in tegenwoordigheid van twee of meer getuigen. Deze huwelijken moesten geregistreerd worden. Dopen moesten eveneens opgetekend worden, waarbij de datum van de doop, de namen van de ouders en de namen van de doopborgen (peter en meter) vermeld moesten worden. Over het bijhouden van begraafregisters heeft het Concilie geen uitspraak gedaan. In 1578 kwam een einde aan het katholieke bestel: de gereformeerde religie werd de nieuwe officiële godsdienst. Deze omwenteling wordt de _Alteratie_ genoemd. Er bleef ruimte voor andere gezindten en religies. Naar schatting (2) was rond 1650 een derde dee l van de bevolking gereformeerd en een derde katholiek; tot het resterende deel behoorden onder meer doopsgezinden, lutheranen, remonstranten en joden. De Gereformeerde Kerk heeft in verschillende verordeningen, die nog vóór de Alteratie in 1578 afgekondigd werden, het voorbeeld van het Concilie betreffende de voorschriften van registratie gevolgd. Tijdens de Provinciale Synode in Dordrecht in 1574 werd bepaald dat elke kerkelijke gemeente een doopboek moest bijhouden, met de naam van het gedoopte kind, de naam van de ouders en de getuigen. Ook besloot men huwelijksregisters aan te leggen en registers van de lidmaten, die door de gemeente opgenomen werden. Tenslotte besloot men alle namen op te tekenen van de leden, die overleden waren en voor wie een graf gemaakt werd. De regelgeving van het Concilie van Trente én de navolging hiervan door de aanhangers van de Reformatie hebben tot gevolg gehad dat een groot aantal registers is bijgehouden. Hoewel de regels uiteraard alleen golden voor de officiële Gereformeerde Kerk (Hollands, Waals en Engels), ging de stedelijke overheid er na verloop van tijd van uit dat ook andere gezindten registers bijhielden. Wanneer dit niet het geval bleek te zijn, werden verordeningen uitgevaardigd. In de volgende hoofdstukken beschrijven we de achtergronden van de registratie van de doop, van het huwelijk en van het begraven in Amsterdam vanaf de tweede helft van de zestiende eeuw tot aan de invoering van de burgerlijke stand in 1811. In een afsluitend hoofdstuk geven we een overzicht van de boeken, die op het Gemeentearchief bewaard worden en van de indexen, die aanwezig zijn. Een overzicht van kerken, synagogen, kerkhoven en begraafplaatsen is als bijlage bij deze inleiding gevoegd. DOPEN Het oudste doopregister van Amsterdam dateert van één jaar na het Concilie van Trente: het is een doopboek van de Oude Kerk uit 1564. De pastoors hebben na de Alteratie in 1578 vanwege de gevaren, die hieraan verbonden waren, niet altijd de dopen geregistreerd, zodat de series van de katholieke kerken tot ver in de zeventiende eeuw grote hiaten vertonen. De vroegste katholieke doopinschrijving dateert uit 1628; de doop vond plaats in statie `t Boompje. Sommige doopboeken, zoals dat van de Oude Kerk, zijn in 1578 naar de gereformeerden overgegaan. In de registers moesten de namen van het kind, de ouders en de getuigen vermeld staan, evenals de datum van de doop. De datum van de geboorte werd niet vermeld: in die tijd lagen tijdstip van geboorte en van doop dicht bij elkaar. De kosters hebben zich aanvankelijk aan voorschriften omtrent de registratie van de doop niet altijd strikt gehouden. Soms ontbreken de namen van de moeder en de getuigen. Het duurde tot 1611 voordat door d e kerkenraad gesproken werd over visitatie (controle) van de boeken. In bijvoorbeeld 1611en 1622 werden de registers gevisiteerd. De Waalse (voor Franstaligen) en de Engels-Presbyteriaanse Kerk (voor de Engelssprekende inwoners van Amsterdam), die beide hoorden tot de officiële Gereformeerde Kerk, legden eveneens doopregisters aan. Ook de Lutherse Kerk registreerde de dopen. De doopsgezinden kenden de kinderdoop niet. Het ontbreken van registers bracht moeilijkheden met zich mee, bijvoorbeeld wanneer doopsgezinden het poorterschap wilden verwerven. In dat geval moesten zij kunnen aantonen dat hun vader inderdaad hun vader was. Op 26 januari 1714 verplichtten de burgemeesters deze gemeente voortaan geboorteregisters bij te houden. Vanaf dit jaar hebben de doopsgezinden 'gezinsboeken' aangelegd: in deze boeken werden per gezin de kinderen met de geboortedata opgetekend. De Portugese en Hoogduitse joden, die de doop niet kennen, hebben vanaf resp. 1735 en 1739 geboorteboeken aangelegd. D e Hernhutters, die in Amsterdam woonden, hadden hier geen kerk. Zij lieten hun kinderen in Zeist dopen. Het gemeentebestuur heeft geen maatregelen genomen om deze geboorten ook in Amsterdam te registreren. Overigens werd in Amsterdam niet altijd in de kerk gedoopt: de lutheranen en remonstranten doopten ook aan huis. In 1785 nam het gemeentebestuur maatregelen om de registratie nauwkeuriger te laten verlopen. In de eerste plaats werden de Gereformeerde (Hollands, Waals en Engels) en Lutherse Kerken verplicht dubbelen of contraregisters bij te houden, waarvan elk half jaar een kopie op het stadhuis bezorgd moest worden. In de tweede plaats bepaalde men dat de gezindten, die de kinderdoop niet kenden, geboorteregisters moesten aanleggen, die elk half jaar op het stadhuis bezorgd zouden moeten worden. Het stond hen vrij om ofwel de originele registers ofwel kopieën hiervan in te leveren. In de verordening wordt expliciet de medewerking van de Portugese en Hoogduitse Parnassim (bestuurders) en van de katholieke priesters verlangd. Tot aan de invoering van de burgerlijke stand in 1811 is deze verordening van kracht gebleven. In juli en januari van elk jaar haalden de kosters of andere functionarissen van de kerken de registers van het stadhuis op om deze bij te werken. Niet alle kerken hebben even nauwkeurig de voorschriften opgevolgd: de koster van de Amstelkerk berichtte bijvoorbeeld in 1795 de kerkenraad, dat geen dubbelen tot dan toe waren bijgehouden. In juli 1792 namen de Staten van Holland een resolutie aan, waarin besloten werd om in de doopregisters voortaan de geboortedatum en geboorteplaats te vermelden. (3) Vanaf augustus 1792 zien we in de doopboeken inderdaad steeds vaker de dag en plaats van geboorte vermeld staan. Bij de Waalse gemeente werd al sinds 1698 de geboortedatum in de registers opgetekend; de katholieken doopten vanouds op de geboortedag zelf en waren gewoon een aantekening te plaatsen in de registers wanneer dit niet zo was. In 180 7 nam de gereformeerde kerkenraad het besluit om bij de doopinschrijvingen 'zoon' of 'dochter' toe te voegen. Een enkele keer ontstond onenigheid over bepaalde vermeldingen in de doopregisters. Vaak ging het om onwettige kinderen en de naam van de vader. Soms ging het conflict gepaard met een proces voor de schepenen. De kerkenraad had een autorisatie nodig van het stadsbestuur om de veranderingen in de registers door te voeren. Ook extracten uit de registers werden vaak verlangd: het doopceel werd gelicht. Hiervoor bestonden geen vaste tarieven: in 1736 moest men een al te inhalige koster van de Westerkerk op dit punt terechtwijzen. De uittreksels werden ook wel pro deo (gratis) afgegeven. In 1810 ging het Koninkrijk Holland op in het Keizerrijk Frankrijk. Een van de gevolgen hiervan was de invoering van de burgerlijke stand in 1811. Volgens een verzoek van 12 juli 1811 van de Maire (burgemeester) moesten alle doopboeken, die door de kerken waren bijgehouden, bij de burgerlijke stan d ingeleverd worden. (4) De kerken gaven met grote tegenzin gevolg aan dit verzoek. De gereformeerde kerkenraad probeerde onder de inlevering uit te komen met het argument, dat de doopboeken als privaat eigendom van de kerk werden beschouwd. Ook de Evangelisch-Lutherse en Doopsgezinde Kerken verzetten zich aanvankelijk tegen de overdracht. Uiteindelijk werden de boeken door alle gemeenten ingeleverd. De Armeense Kerk berichtte de Maire dat zij geen doopregisters had. De Portugees-joodse gemeente bood aan een Hollandse kopie van de Portugeestalige doopregisters te vervaardigen. De Hoogduitse gemeente leverde in de loop der tijd verschillende geboorte- en besnijdenisregisters in. TROUWEN Na de Alteratie in 1578 werd in Amsterdam aanvankelijk alleen de Oude Kerk door de gereformeerden in gebruik genomen. In mei van dat jaar vonden hier de laatste katholieke en de eerste gereformeerde huwelijksinzegeningen plaats. In augustus 1578 registreerden de Commissarissen van de huwelijkse zaken, die waren aangesteld door het stadsbestuur, de eerste paren, die in ondertrouw gingen. De gang van zaken rond het huwelijk werd officieel vastgelegd door de _Politieke Ordonnantie_ van 1 april 1580 van de Staten van Holland en West-Friesland. Op 28 augustus 1586 heeft Amsterdam een eigen ordonnantie afgekondigd, die gestoeld was op die van de Staten uit 1580. De ordonnantie verplichtte onder meer om bij een voorgenomen huwelijk voor de magistraat te verschijnen. De Commissarissen van de huwelijkse zaken kregen een werkruimte in de sacristie van de Oude Kerk toegewezen; in 1655 verhuisden zij naar het nieuwe stadhuis op de Dam. Wanneer het huwelijk voor de Commissarissen aangekondigd werd moest het aanstaande echtpaar een aantal vragen beantwoorden over bijvoorbeeld leeftijd, ouderlijke toestemming en verwantschap. Vooral dit laatste was van belang: de politieke ordonnantie van 1580 had een aantal 'verboden graden' vastgesteld. Hoewel de politieke ordonnantie van 1580 uitvoerige voorschriften bevat omtrent de strekking van de vragen, was de naleving hiervan in de praktijk minder nauwkeurig. De secretaris van de Commissarissen van de huwelijkse zaken hield vanaf 28 januari 1581 twee registers bij: een voor de kerk en een voor de pui. Daarvoor werden voorgenomen huwelijken van gereformeerden en 'dissenters' in één register geschreven. Wanneer een van de partijen gereformeerd was werden de huwelijken ingetekend in beide registers. Van november 1578 tot 1636 hielden de Commissarissen daarnaast een register bij, waarin de ondertrouw werd ingeschreven, wanneer een van de twee partijen niet in de stad woonde: het zogenaamde extraordinarisregister. In de oudste huwelijksintekenregisters wordt het aantal jaren vermeld, dat personen afkomstig van buiten Amsterdam, in de stad gewoond hebben. Bij een verblijf van korter dan drie jaar in Amsterdam, was het verplicht de geboden ook in de vorige woonplaats af te laten kondigen. In de huwelijksintekenregisters vindt men de geboorteplaats, leeftijd en de naam van de straat (eventueel met nadere aanduiding) van de bruid en bruidegom vermeld. De bruidegom moest 25 jaar oud zijn en de bruid 20 jaar. Wanneer men toestemming van de ouders had, golden deze regels niet. Daarnaast worden de namen genoemd van de ouders of getuigen, die aanwezig waren. Tot ongeveer 1715 wordt het beroep van de bruidegom vermeld; na omstreeks 1755 wordt ook het kerkgenootschap van bruid en bruidegom vermeld. Wanneer de Commissarissen van de huwelijkse zaken geen beletsel zagen, kreeg het bruidspaar toestemming om de drie zondaagse geboden af te laten kondigen. Voor gereformeerden was de gang van zaken hierbij anders dan voor niet-gereformeerden. De eersten lieten de geboden in de Oude Kerk, later ook in de Nieuwe Kerk, afkondigen, nadat ze van de Commissarissen van huwelijkse zaken hiervoor toestemming hadden gekregen. Na de derde afkondiging vond de huwelijksvoltrekking in de kerk plaats. Ook in de Westerkerk, in de Zuiderkerk en in de Waalse en Engelse Kerken werden proclamaties gedaan, wanneer het huwelijk daar werd voltrokken. De afkondiging van de geboden van de niet-gereformeerde bruidsparen werden geplakt tegen de pui van het stadhuis. De kosters van de Oude en de Nieuwe Kerk, die ook dienst deden als boden van
- Doop- en geboorteregisters, 1
  - Protestantse kerken, 1.1
    - Oude Kerk, 1-37
      - 1 Jul 1564 - 31 Dec 1588, 1
        Filmnr. 2016
        Niet raadpleegbaar
      - 1 Jan 1589 - 31 Okt 1595, 2
      - 1 Nov 1595 - 31 Okt 1601, 3
      - 1 Nov 1601 - 31 Dec 1611, 4
      - 1 Jan 1612 - 31 Dec 1621, 5
      - 1 Jan 1622 - 31 Aug 1634, 6
      - 1 Sep 1634 - 31 Dec 1643, 7
      - 1 Jan 1644 - 31 Jul 1651, 8
      - 1 Jul 1651 - 31 Mrt 1667, 9
      - 1 Mrt 1667 - 31 Mrt 1680, 10
      - 1 Mrt 1680 - 30 Apr 1685, 11
      - 1 Mei 1685 - 31 Dec 1690, 12
      - 1 Dec 1690 - 31 Mei 1696, 13
      - 1 Mei 1696 - 31 Mrt 1701, 14
      - 1 Mrt 1701 - 30 Sep 1706, 15
      - 1 Sep 1706 - 31 Mei 1711, 16
      - 1 Mei 1711 - 28 Feb 1719, 17
      - 1 Mrt 1719 - 31 Aug 1723, 18
      - 1 Sep 1723 - 31 Aug 1727, 19
      - 1 Sep 1727 - 31 Aug 1731, 20
      - 1 Sep 1731 - 28 Feb 1735, 21
      - 1 Mrt 1735 - 31 Aug 1738, 22
      - 1 Sep 1738 - 31 Aug 1742, 23
      - 1 Sep 1742 - 31 Mrt 1746, 24
      - 1 Apr 1746 - 31 Aug 1752, 25
      - 1 Sep 1752 - 31 Aug 1758, 26
      - 1 Sep 1758 - 31 Aug 1764, 27
      - 1 Sep 1764 - 28 Feb 1770, 28
      - 1 Mrt 1770 - 28 Feb 1775, 29
      - 1 Mrt 1775 - 29 Feb 1780, 30
      - 1 Mrt 1780 - 31 Dec 1785, 31
      - 1 Jan 1786 - 31 Dec 1790, 32
      - 1 Jan 1791 - 30 Jun 1795, 33
      - 1 Jul 1795 - 31 Dec 1800, 34
      - 1 Jan 1801 - 31 Dec 1805, 35
      - 1 Jan 1806 - 31 Dec 1810, 36
      - 1 Jan 1811 - 31 Aug 1811, 37
    - Nieuwe Kerk, 38-62
      - 1 Jan 1587 - 30 Nov 1602, 38
      - 1 Jan 1603 - 31 Mrt 1618, 39
      - 1 Mrt 1618 - 31 Dec 1628, 40
      - 1 Jan 1628 - 31 Dec 1636, 41
      - 1 Jan 1637 - 31 Mrt 1646, 42
      - 1 Apr 1646 - 31 Mrt 1662, 43
      - 1 Mrt 1662 - 31 Mrt 1679, 44
      - 1 Mrt 1679 - 31 Dec 1689, 45
      - 1 Jan 1690 - 31 Dec 1699, 46
      - 1 Jan 1700 - 31 Dec 1708, 47
      - 1 Jan 1709 - 31 Dec 1716, 48
      - 1 Jan 1717 - 31 Mei 1724, 49
      - 1 Jun 1724 - 31 Okt 1729, 50
      - 1 Nov 1729 - 31 Dec 1734, 51
      - 1 Jan 1735 - 31 Aug 1740, 52
      - 1 Aug 1740 - 31 Dec 1746, 53
      - 1 Jan 1747 - 31 Dec 1755, 54
      - 1 Jan 1756 - 30 Jun 1761, 55
      - 1 Jul 1761 - 31 Okt 1768, 56
      - 1 Nov 1768 - 31 Dec 1775, 57
      - 1 Jan 1776 - 31 Dec 1784, 58
      - 1 Jan 1785 - 31 Dec 1792, 59
      - 1 Jan 1793 - 31 Dec 1799, 60
      - 1 Jan 1800 - 30 Jun 1807, 61
      - 1 Jul 1807 - 31 Aug 1811, 62
    - Oude Zijds Kapel, 63-64
      - 1 Mrt 1656 - 31 Aug 1794, 63
      - 1 Sep 1794 - 31 Aug 1811, 64
    - Nieuwe Zijds Kapel, 65-74
      - 1 Okt 1644 - 31 Dec 1662, 65
      - 1 Jan 1663 - 28 Feb 1677, 66
      - 1 Feb 1677 - 31 Dec 1687, 67
      - 1 Jan 1688 - 31 Dec 1703, 68
      - 1 Jan 1704 - 31 Dec 1729, 69
      - 1 Jan 1730 - 31 Dec 1748, 70
      - 1 Jan 1749 - 31 Dec 1778, 71
      - 1 Jan 1779 - 31 Aug 1792, 72
      - 1 Sep 1792 - 30 Nov 1807, 73
      - 1 Dec 1807 - 30 Nov 1811, 74
    - Noorder Kerk, 75-86
      - 1 Apr 1641 - 31 Dec 1653, 75
      - 1 Jan 1654 - 31 Dec 1672, 76
      - 1 Jan 1673 - 31 Dec 1689, 77
      - 1 Jan 1690 - 30 Sep 1697, 78
      - 1 Sep 1697 - 31 Aug 1711, 79
      - 1 Sep 1711 - 31 Dec 1723, 80
      - 1 Jan 1724 - 31 Dec 1743, 81
      - 1 Jan 1744 - 31 Dec 1762, 82
      - 1 Jan 1763 - 31 Dec 1774, 83
      - 1 Jan 1775 - 31 Dec 1787, 84
      - 1 Jan 1788 - 31 Dec 1802, 85
      - 1 Jan 1803 - 31 Aug 1811, 86
    - Ooster Kerk, 87-92
      - 1 Apr 1660 - 30 Sep 1690, 87
      - Dupl., 1 Apr 1660 - 31 Mrt 1687; 88
      - 1 Okt 1690 - 31 Dec 1720, 89
      - 1 Jan 1722 - 31 Dec 1748, 90
      - 1 Jan 1749 - 31 Okt 1785, 91
      - 1 Jan 1786 - 31 Aug 1811, 92
    - Zuider Kerk, 93-104
      - 1 Apr 1641 - 31 Dec 1650, 93
      - 1 Jan 1651 - 31 Dec 1661, 94
      - 1 Jan 1662 - 31 Dec 1669, 95
      - 1 Jan 1670 - 31 Dec 1677, 96
      - 1 Jan 1678 - 31 Dec 1685, 97
      - 1 Jan 1686 - 31 Dec 1692, 98
      - 1 Jan 1693 - 31 Dec 1708, 99
      - 1 Jan 1709 - 31 Dec 1721, 100
      - 1 Jan 1722 - 31 Dec 1751, 101
      - 1 Jan 1752 - 31 Dec 1780, 102
      - 1 Jan 1781 - 30 Jun 1805, 103
      - 1 Jul 1805 - 31 Dec 1811, 104
    - Wester Kerk (vanaf 1-1-1645 i.d. Nieuwe Kerk), 105-114
      - 1 Feb 1654 - 31 Dec 1661, 105
      - 1 Jan 1662 - 31 Dec 1671, 106
      - 1 Jan 1672 - 31 Dec 1686, 107
      - 1 Jan 1687 - 31 Dec 1703, 108
      - 1 Jan 1704 - 31 Dec 1719, 109
      - 1 Jan 1720 - 30 Jun 1743, 110
      - 1 Jul 1743 - 31 Dec 1766, 111
      - 1 Jan 1767 - 31 Dec 1785, 112
      - 1 Jan 1786 - 31 Dec 1802, 113
      - 1 Jan 1803 - 31 Aug 1811, 114
    - Eilands Kerk, 115-117
      - 1 Apr 1660 - 31 Okt 1716, 115
      - 1 Jan 1717 - 31 Dec 1795, 116
      - 1 Jan 1796 - 31 Aug 1811, 117
    - Amstel Kerk, 118-129A
      - 1 Mrt 1670 - 31 Dec 1672, 118
      - 1 Jan 1673 - 30 Nov 1678, 119
      - 1 Dec 1678 - 31 Mrt 1690, 120
      - 1 Mrt 1690 - 30 Sep 1703, 121
      - 1 Sep 1703 - 30 Sep 1715, 122
      - 1 Okt 1715 - 30 Apr 1731, 123
      - 1 Apr 1731 - 31 Dec 1745, 124
      - 1 Dec 1745 - 28 Feb 1762, 125
      - 1 Mrt 1754 - 31 Okt 1771, 126
      - 1 Nov 1771 - 31 Mei 1790, 127
      - 1 Mei 1790 - 31 Dec 1802, 128
      - 1 Jan 1803 - 31 Aug 1811, 129
      - Kladb., 1 Feb 1781 - 31 Mei 1784; 129A
    - Oude Walen Kerk, 130-136
      - 1 Jan 1615 - 31 Dec 1636, 130
      - 1 Jan 1637 - 30 Nov 1667, 131
      - 1 Nov 1667 - 31 Dec 1694, 132
      - 1 Jan 1695 - 31 Dec 1712, 133
      - 1 Jan 1713 - 31 Dec 1734, 134
      - 1 Jan 1735 - 31 Dec 1797, 135
      - 1 Jan 1798 - 31 Jul 1811, 136
    - Engelsche Presbyter. Kerk, 1 Mrt 1607 - 31 Jul 1811; 137
    - Engelsche Episcop. Kerk, 137A-137C
      - Hierbij: Trouwreg. 1707-1806; Doopreg. Aug. 1818 - Jan. 1821 en Sterfreg. Juli 1818 - Mei 1821 (zie: 396), 1 Dec 1698 - 31 Mrt 1742; 137A
      - Zie: 398, 1 Mrt 1742 - 30 Apr 1807; 137B
      - Dupl. (zie: 398), 1 Jan 1785 - 31 Mrt 1795; 137C
    - Regiment Oranje-Nassau; Doopreg. van het garnizoen in A. (ontvangen van het Gemeentebestuur van Utrecht, Maart 1894), 1785 - 1795; 137D
    - Evangelische Luthersche Gemeente, 138-294
      - 1 Aug 1590 - 30 Jun 1623, 138
      - 1 Jun 1623 - 31 Dec 1631, 139
      - 1 Jan 1632 - 30 Apr 1641, 140
      - 1 Mei 1641 - 30 Sep 1647, 141
      - 1 Okt 1647 - 31 Dec 1652, 142
      - 1 Jan 1653 - 31 Dec 1656, 143
      - 1 Jan 1657 - 31 Dec 1660, 144
      - 1 Jan 1661 - 31 Dec 1661, 145
      - 1662, 146
      - 1663, 147
      - 1664, 148
      - 1665, 149
      - 1666, 150
        Filmnr. 1617
      - 1667, 151
      - 1668, 152
      - 1669, 153
      - 1670, 154
      - 1671, 155
      - 1672, 156
      - 1673, 157
      - 1674, 158
      - 1675, 159
      - 1676, 160
      - 1677, 161
      - 1678, 162
      - 1679, 163
      - 1680, 164
      - 1681, 165
      - 1682, 166
      - 1683, 167
      - 1684, 168
      - 1685, 169
      - 1686, 170
      - 1687, 171
      - 1688, 172
      - 1689, 173
      - 1690, 174
      - 1691, 175
      - 1692, 176
      - 1693, 177
      - 1694, 178
      - 1695, 179
      - 1696, 180
      - 1697, 181
      - 1698, 182
      - 1699, 183
      - 1700, 184
      - 1701, 185
      - 1702, 186
      - 1703, 187
      - 1704, 188
      - 1705, 189
      - 1706, 190
      - 1707, 191
      - 1708, 192
      - 1709, 193
      - 1710, 194
      - 1711, 195
      - 1712, 196
      - 1713, 197
      - 1714, 198
      - 1715, 199
      - 1716, 200
      - 1717, 201
      - 1718, 202
      - 1719, 203
      - 1720, 204
      - 1721, 205
      - 1722, 206
      - 1723, 207
      - 1724, 208
      - Fotocopie, 1725; 208A
      - 1726, 209
      - 1727, 210
      - 1728, 211
      - 1729, 212
      - 1730, 213
      - 1731, 214
      - 1732, 215
      - 1733, 216
      - 1734, 217
      - 1735, 218
      - 1736, 219
      - 1737, 220
      - 1738, 221
      - 1739, 222
      - 1740, 223
      - 1741, 224
      - 1742, 225
      - 1743, 226
      - 1744, 227
      - 1745, 228
      - 1746, 229
      - 1747, 230
      - 1748, 231
      - 1749, 232
      - 1750, 233
      - 1751, 234
      - 1752, 235
      - 1753, 236
      - 1754, 237
      - 1755, 238
      - 1756, 239
      - 1757, 240
      - 1758, 241
      - 1759, 242
      - 1760, 243
      - 1761, 244
      - 1762, 245
      - 1763, 246
      - 1764, 247
      - 1765, 248
      - 1766, 249
      - 1767, 250
      - 1768, 251
      - 1769, 252
      - 1770, 253
      - 1771, 254
      - 1772, 255
      - 1773, 256
      - 1774, 257
      - 1775, 258
      - 1776, 259
      - 1777, 260
      - 1778, 261
      - 1779, 262
      - 1780, 263
      - 1781, 264
      - 1782, 265
      - 1783, 266
      - 1784, 267
      - 1785, 268
      - 1786, 269
      - 1787, 270
      - 1788, 271
      - 1789, 272
      - 1790, 273
      - 1791, 274
      - 1792, 275
      - 1793, 276
      - 1794, 277
      - 1795, 278
      - 1796, 279
      - 1797, 280
      - 1798, 281
      - 1799, 282
      - 1800, 283
      - 1801, 284
      - 1802, 285
      - 1803, 286
      - 1804, 287
      - 1805, 288
      - 1806, 289
      - 1807, 290
      - 1808, 291
      - 1809, 292
      - 1810, 293
      - 1811, 294
    - Herst.-Evang. Luthersche Kerk, 295-296
      - 1 Jul 1791 - 31 Dec 1808, 295
      - 1 Jan 1809 - 31 Jul 1811, 296
    - Doopsgezinde Kerk, 297-300
      - Zon, 1 Feb 1714 - 1800; 297
      - Lam en Toren, 1666 - 1811; 298
      - Zon, 1 Jan 1785 - 30 Jun 1801; 299
      - 3 Kruikjes, 1730 - 1788; 299A
        Auteursrechtelijk beschermd
      - 3 Kruikjes (Copy van 299A), 1730 - 1788; 300
    - Oud-Vlaamsch Doopsgezinden, 300A-300B
      - 1786 - 1788, 300A
      - (opgemaakt 1714; copie), 1676 - 1750; 300B
    - Remonstrantsche Kerk, 301-303
      - 1 Jan 1633 - 31 Jul 1726, 301
      - 1 Jan 1726 - 31 Mei 1811, 302
      - Aant. betreff. ongedoopte kinderen, 1711 - 1811; 303
  - Rooms- Oud- en Grieks-Katholieke Kerken, 1.2
    - R.-K. Mozes- en Aäronkerk (Waterlooplein), 304-315
      - 1 Jul 1645 - 31 Dec 1681, 304
      - 1 Jan 1682 - 31 Dec 1697, 305
      - 1 Jan 1698 - 31 Dec 1703, 306
      - 1 Jan 1704 - 31 Dec 1709, 307
      - 1 Jan 1710 - 31 Dec 1717, 308
      - 1 Jan 1718 - 31 Dec 1731, 309
      - 1 Jan 1732 - 31 Dec 1751, 310
      - 1 Jan 1752 - 31 Mrt 1774, 311
      - 1 Jan 1775 - 31 Dec 1785, 312
      - 1 Jan 1786 - 31 Mei 1798, 313
      - 1 Jun 1798 - 31 Jul 1811, 314
      - Dupl., 1 Nov 1763 - 31 Dec 1774; 315
    - R.-K. Kerk "'t Boompje" (Kalverstraat), 316-324
      - 1 Jul 1628 - 31 Dec 1680, 316
      - 1 Jan 1681 - 31 Dec 1704, 317
      - 1 Jan 1705 - 31 Dec 1718, 318
      - 1 Jan 1719 - 31 Dec 1732, 319
      - 1 Jan 1733 - 31 Dec 1747, 320
      - 1 Jan 1748 - 31 Dec 1763, 321
      - 1 Jan 1764 - 31 Dec 1777, 322
      - 1 Jan 1778 - 31 Dec 1791, 323
      - 1 Jan 1792 - 31 Jul 1811, 324
    - R.-K. Kerk "Stadhuis van Hoorn" (Spuistraat), 325-330
      - Met trouwregister, 1 Jan 1646 - 31 Jul 1668; 325
      - Met trouwregister, 1 Aug 1668 - 31 Aug 1676; 326
      - Met trouwregister, 1 Aug 1676 - 31 Dec 1696; 327
      - Met trouw- en aann.reg., 1 Jan 1697 - 31 Dec 1740; 328
      - Met trouw- en aann.reg. 1790-1810, 1 Jan 1741 - 31 Dec 1785; 329
      - Met trouwregister, 1 Jan 1786 - 31 Jul 1811; 330
    - R.-K. Kerk "de Toren" (bij de Jan Rodenpoort), 331-333
      - Met trouwregister, 1 Feb 1644 - 31 Dec 1746; 331
      - 1 Jan 1747 - 31 Dec 1784, 332
      - 1 Jan 1785 - 31 Jul 1811, 333
    - R.-K. Kerk "de Fransche Kapel" (Boommarkt). Met trouwregister 9 Oct. 1662 - Febr. 1811, 1 Nov 1662 - 31 Jul 1811; 334
    - R.-K. Kerk "de Ster" (Spinhuissteeg), 335-340